臺灣高雄地方法院刑事判決　　　　　　　　　　　　九十一年度易字第三三四二號
　　公　訴　人　臺灣高雄地方法院檢察署檢察官
　　被　　　告　乙○○
右列被告因恐嚇案件，經檢察官聲請以簡易判決處刑（九十一年度調偵字第一四四號
），本院鳳山簡易庭認為不得逕以簡易判決處刑，簽移本院改依通常程序審判，判決
如左：
    主  文
乙○○以加害生命之事，恐嚇他人，致生危害於安全，累犯，處拘役肆拾日，如易科
罰金以參佰元折算壹日。
    事  實
一、乙○○曾因竊盜案件，經臺中地方法院判處有期徒刑七月確定，又因違反麻醉藥
    品管理條例案件，經本院判處有期徒刑四月確定，嗣經本院就上述二案件所受刑
    之宣告定應執行刑為有期徒刑十月，而於八十六年九月六日縮刑期滿執行完畢。
    仍不知警愓，於民國九十年九月二十日晚上八時十分許，與鄰居甲○○因細故發
    生爭執，乙○○竟基於恐嚇之犯意，手持水果刀一把在高雄市前鎮區○○○路一
    三八號前，以加害生命之事，向甲○○恫嚇稱：「‧‧‧小心一點，要讓你死得
    很難看‧‧‧‧」等語，致使甲○○心生畏懼。
二、案經甲○○訴由高雄市政府警察局前鎮分局報告臺灣高雄地方法院檢察署檢察官
    聲請簡易判決處刑。
    理  由
一、訊據被告乙○○矢口否認有恐嚇告訴人甲○○之犯行。辯稱：伊持水果刀一把係
    為防身，並無出言恐嚇甲○○云云。經查：右揭犯罪事實，業據告訴人甲○○於
    警偵訊時及本院審理中指訴綦詳，且被告確曾於上開時地對告訴人為恐嚇之言語
    ，並據證人莊瓊娥、徐明鎮及邱先進於警偵訊時證述明確。按刑法第三百零五條
    恐嚇罪之成立，係以加害生命、身體、自由、名譽、財產之事，恐嚇他人致生危
    害於安全者為犯罪構成要件。而加害之意思，不論直接或間接均屬之，且其犯罪
    成立僅以受惡害之通知，心生畏懼，而有不安全之感覺為已足，不以發生客觀上
    之危害為必要。查被告於前揭時地，揚言恐嚇稱：「‧‧‧小心一點，要讓你死
    得很難看‧‧‧‧‧」等語，足令受通知人於主觀情感上感受到其生命之安全受
    到危害，而告訴人甲○○亦明確指稱於當時聽聞該言語時，心理很害怕（參九十
    年九月二十一日之警訊筆錄），足認被告之上開言語讓告訴人心生畏懼，揆諸上
    開說明，其所為顯與恐嚇罪之構成要件相符。綜上所述，被告辯稱未於上開時地
    恐嚇，顯係事後飾卸之詞，不足採信，本件事證明確，被告犯行足堪認定。
二、核被告所為，係犯刑法第三百零五條之恐嚇危害安全罪。查被告乙○○曾因竊盜
    案件，經臺中地方法院判處有期徒刑七月確定，又因違反麻醉藥品管理條例案件
    ，經本院判處有期徒刑四月確定，嗣經本院就上述二案件所受刑之宣告定應執行
    刑為有期徒刑十月，而於八十六年九月六日縮刑期滿執行完畢，此有台灣高等法
    院被告全國前案紀錄表附卷可證，其於五年以內再犯本件有期徒刑以上之罪，為
    累犯，應依刑法第四十七條規定加重其刑。爰審酌被告犯罪動機、目的、手段、
    犯罪時所受之刺激及其品性、智識程度、犯罪後否認犯行態度等一切情狀，量處
    如主文所示之刑，並諭知易科罰金之標準。
據上論斷，應依刑事訴訟法第四百五十二條、第二百九十九條第一項前段，刑法第三
百零五條、第四十七條、第四十一條第一項，罰金罰鍰提高標準條例第一條前段、第
二條，判決如主文。
中      華      民      國      九十一      年    十    月    三十一    日
                                  臺灣高雄地方法院刑事庭
                                      法  官  郭  佳  瑛
右正本證明與原本無異。
如不服本判決，應於判決送達後十日內，向本院提出上訴狀。
                                      書記官  林  仕  興
中      華      民      國      九十一      年    十    月    三十一    日
附錄本案論罪科刑法條全文：
刑法第三百零五條
以加害生命、身體、自由、名譽、財產之事恐嚇他人，致生危害於安全者，處二年以
下有期徒刑、拘役或三百元以下罰金。
